
---
title: "Tilat"
output:
  html_document:
    toc: true
    toc_depth: 4
---

## Tarkastelu palasina


Luen aineiston, jossa olen korvannut puuttuvat havainnot mediaanilla. Se keskiarvoistaa aineistoa, mutta puuttuvia on niin paljon, etta ajattelin kokeilla kuitenkin nain.

```{r echo=TRUE, message=FALSE, warning=FALSE}
# load data
tilat<-read.csv(file="tilaed.csv", header=TRUE)
```

### <span style="color:purple">1-20 muuttujaa</span>



```{r message=FALSE, warning=FALSE, cache=FALSE, include=FALSE}

# Define packages required by this script.
library(dplyr)
library(car)
library(ggplot2)
library(stargazer)
library(GGally)
library(tidyverse)
library(corrplot)
library(MASS)
library(knitr)
library(kableExtra)
library(tableone)
library(FactoMineR)
library(dplyr)
library(knitr)
library(DT)
library(xtable)
library(factoextra)
```


```{r echo=FALSE, message=FALSE, warning=FALSE}
#rbind(human[which(human$ad.birth.rate==max(human$ad.birth.rate)),],
#human[which(human$ad.birth.rate==min(human$ad.birth.rate)),])
#p8<-boxplot(human$ad.birth.rate,col="pink",main="Share of female seats in parliament")
#print("Max and min value countries for female share in parliament")
#rbind(human[which(human$parl.prop==max(human$parl.prop)),],
#human[which(human$parl.prop==min(human$parl.prop)),])


#rownames(rbind(human[which(human$parl.prop==max(human$parl.prop)),],
#human[which(human$parl.prop==min(human$parl.prop)),]))
```


Ensin muutan kaikki tassa kohtaa numeerisiksi (jatkuviksi) ja poistan ainoastaan puuttuvia havintoja sisaltavat sarakkeet. 

```{r echo=TRUE, fig.align="center", fig.width=10, message=FALSE, warning=FALSE, warnings=FALSE}
tilatnum<-tilat %>%
  mutate_all(as.numeric)
colnames(tilat)[ apply(tilat, 2, anyNA) ]
tilat<-tilat[ , apply(tilat, 2, function(x) !any(is.na(x)))]
```

Sitten valitsen ensimmaiset sarakkeet tarkasteltavaksi ja piirran ne alustavasti.

```{r echo=TRUE, fig.align="center", fig.width=10, message=FALSE, warning=FALSE, warnings=FALSE}
kuvat1<-tilat[,1:20]
gather(kuvat1) %>% ggplot(aes(value)) + facet_wrap("key", scales = "free") + geom_bar(fill="purple") + theme(axis.text.x = element_text(angle = 45, hjust = 1, size = 8))+   scale_fill_manual("key")
```

ja
```{r echo=TRUE, fig.align="center", fig.height=10, fig.width=10, message=FALSE, warning=FALSE, paged.print=FALSE}
kor1<-kuvat1[-1]
kor1<-kor1[-1]
kor1<-kor1[-2]

cor_fun <- function(data, mapping, method="pearson", ndp=2, sz=5, stars=TRUE, ...){

    data <- na.omit(data[,c(as.character(mapping$x), as.character(mapping$y))])

    x <- data[,as.character(mapping$x)]
    y <- data[,as.character(mapping$y)]

    corr <- cor.test(x, y, method=method)
    est <- corr$estimate
    lb.size <- sz* abs(est) 

    if(stars){
      stars <- c("***", "**", "*", "")[findInterval(corr$p.value, c(0, 0.001, 0.01, 0.05, 1))]
      lbl <- paste0(round(est, ndp), stars)
    }else{
      lbl <- round(est, ndp)
    }

    ggplot(data=data, mapping=mapping) + 
      annotate("text", x=mean(x), y=mean(y), label=lbl, size=lb.size,...)+
      theme(panel.grid = element_blank())
  }


ggpairs(kor1%>%mutate_all(as.numeric), 
        lower=list(continuous=wrap("smooth", colour="purple")),
        diag=list(continuous=wrap("barDiag", fill="purple")),
        upper=list(continuous=cor_fun),title="Graphical overview of the 17 variables")
```

Sitten tarkastelen muuttujien nimia ja luonnetta (jatkuva/kategorinen).

```{r echo=TRUE, fig.align="center", fig.width=10, message=FALSE, warning=FALSE, warnings=FALSE}
colnames(kuvat1)
#Pidetaan nama
keeps1<-
c(                             
                           
"Haastrooli_1OmEiosall_2OmOsall_3Esimies"
,"Tila"                                   
,"Tuotsuunta"                             
,"Emakot"                                 
,"Ensikot"                                
,"Lihasiat_tontilla"                      
                       
,"Karjut_haju"                            
,"Tautsu"                                 
,"Tautsuok"                               
,"Tautsu_012"                             
,"Siilotkat"                              
,"Tuhoei"                                 
,"Eikulkuih"                              
,"Eikulkuel"                              
                                
,"Suojvarpuh"                             
,"Kadetpesu"                              
,"EMKUOL")

#Jatkuvia nama
num1<-c("Emakot"                                 
,"Ensikot"                                
,"Lihasiat_tontilla"                      
,"Karjut_haju")


#kuvat1n<-kuvat1 %>% 
#  select(num1)

#kuvat1<-kuvat1%>% 
#  select(keeps1)

#Tama on kategoristen setti
kuvat11<- kuvat1 %>% dplyr::select(one_of(keeps1))%>%  dplyr::select(-one_of(num1))

#ja kategoriset muuttujat
kat1<-colnames(kuvat11)

#lisataan viela kuolleisuusjako
#kuvat1$EMKUOL<-tilat$EMKUOLLJAKO
#kuvat11<-drop(kuvat1,one_of(num1)
#%>% 
#  rename(developer = assignee.login) %>%
#  select(-starts_with("assignee"), -title, -comments, -locked, #-labels, -id, -body) %>% 
#  count(developer)

```

Paatan tiputtaa tassa kohtaa muutaman muuttujan. Lisaan aineistoon emkuoljako-muuttujan ja teen taulukon

```{r echo=TRUE, fig.align="center", fig.width=10, message=FALSE, warning=FALSE, warnings=FALSE}

df1<- dplyr::select(kuvat1, one_of(keeps1))
df1<-df1[-2]
df1$EMKUOL<-tilat$EMKUOLLJAKO
head(df1)

CreateTableOne(vars=keeps1,strata=c("EMKUOL"),factorVars=kat1,data=df1 )

```


### Muuttujat 21-40

Seuraavat muuttujat ja niiden tarkastelu

```{r echo=TRUE, fig.align="center", fig.width=10, message=FALSE, warning=FALSE, warnings=FALSE}
kuvat2<-tilat[,21:40]
colnames(kuvat2)
gather(kuvat2) %>% ggplot(aes(value)) + facet_wrap("key", scales = "free") + geom_bar(fill="purple") + theme(axis.text.x = element_text(angle = 45, hjust = 1, size = 8))+   scale_fill_manual("key")
```

ja
```{r echo=TRUE, fig.align="center", fig.height=10, fig.width=10, message=FALSE, warning=FALSE, paged.print=FALSE}
kor2<-kuvat2[-1]
kor2<-kor2[-16]
kor2<-kor2[-8]

cor_fun <- function(data, mapping, method="pearson", ndp=2, sz=5, stars=TRUE, ...){

    data <- na.omit(data[,c(as.character(mapping$x), as.character(mapping$y))])

    x <- data[,as.character(mapping$x)]
    y <- data[,as.character(mapping$y)]

    corr <- cor.test(x, y, method=method)
    est <- corr$estimate
    lb.size <- sz* abs(est) 

    if(stars){
      stars <- c("***", "**", "*", "")[findInterval(corr$p.value, c(0, 0.001, 0.01, 0.05, 1))]
      lbl <- paste0(round(est, ndp), stars)
    }else{
      lbl <- round(est, ndp)
    }

    ggplot(data=data, mapping=mapping) + 
      annotate("text", x=mean(x), y=mean(y), label=lbl, size=lb.size,...)+
      theme(panel.grid = element_blank())
  }


ggpairs(kor2%>%mutate_all(as.numeric), 
        lower=list(continuous=wrap("smooth", colour="purple")),
        diag=list(continuous=wrap("barDiag", fill="purple")),
        upper=list(continuous=cor_fun),title="Graphical overview of the 17 variables")
```

Sitten tarkastelen muuttujien nimia ja luonnetta (jatkuva/kategorinen).

```{r echo=TRUE, fig.align="center", fig.width=10, message=FALSE, warning=FALSE, warnings=FALSE}
colnames(kuvat2)
summary(kuvat2)
#Pidetaan nama
keeps2<-
c(                             
 "Saappesu"                          
 ,"Lasthu"                            
 ,"Teurkuski_0paaseesikalaan_1eipaase"
 ,"JOU_kertayt_0ei"                    
 ,"JOU_tuotvaiherill_0ei"             
 ,"JOU_pesu_0ei"                       
 ,"JOU_pesuaine_0ei"                  
 ,  "JOU_tyhjana_mi1vrk_0ei"   
 ,"PORSOSASTO_kertayt_0ei"             
, "PORS_tuotvaiherill_0ei"            
,"PORS_pesu_0ei"                      
,"PORS_pesuaine_0ei"                 
,"PORS_tyhjana_mi1vr_0ei"            
,"Raa_auto_hakee_0ei"                
,"Raa_tuhoelain_1eipaase_0paaseesic")

#Jatkuvia nama



#kuvat1n<-kuvat1 %>% 
#  select(num1)

#kuvat1<-kuvat1%>% 
#  select(keeps1)

#Tama on kategoristen setti
#kuvat11<- kuvat1 %>% dplyr::select(one_of(keeps1))%>%  dplyr::select(-one_of(num1))

#ja kategoriset muuttujat
kat2<-keeps2

#lisataan viela kuolleisuusjako
#kuvat1$EMKUOL<-tilat$EMKUOLLJAKO
#kuvat11<-drop(kuvat1,one_of(num1)
#%>% 
#  rename(developer = assignee.login) %>%
#  select(-starts_with("assignee"), -title, -comments, -locked, #-labels, -id, -body) %>% 
#  count(developer)

```

Paatan tiputtaa tassa kohtaa muutaman muuttujan. Lisaan aineistoon emkuoljako-muuttujan ja teen taulukon

```{r echo=TRUE, fig.align="center", fig.width=10, message=FALSE, warning=FALSE, warnings=FALSE}

df2<- dplyr::select(kuvat2, one_of(keeps2))
df2$EMKUOL<-tilat$EMKUOLLJAKO


CreateTableOne(vars=keeps2,strata=c("EMKUOL"),factorVars=kat2,data=df2)

```

### Seuraavat muuttujat

```{r echo=TRUE, fig.align="center", fig.width=10, message=FALSE, warning=FALSE, warnings=FALSE}
kuvat3<-tilat[,41:60]
colnames(kuvat3)
gather(kuvat3) %>% ggplot(aes(value)) + facet_wrap("key", scales = "free") + geom_bar(fill="purple") + theme(axis.text.x = element_text(angle = 45, hjust = 1, size = 8))+   scale_fill_manual("key")
```

ja
```{r echo=TRUE, fig.align="center", fig.height=10, fig.width=10, message=FALSE, warning=FALSE, paged.print=FALSE}


cor_fun <- function(data, mapping, method="pearson", ndp=2, sz=5, stars=TRUE, ...){

    data <- na.omit(data[,c(as.character(mapping$x), as.character(mapping$y))])

    x <- data[,as.character(mapping$x)]
    y <- data[,as.character(mapping$y)]

    corr <- cor.test(x, y, method=method)
    est <- corr$estimate
    lb.size <- sz* abs(est) 

    if(stars){
      stars <- c("***", "**", "*", "")[findInterval(corr$p.value, c(0, 0.001, 0.01, 0.05, 1))]
      lbl <- paste0(round(est, ndp), stars)
    }else{
      lbl <- round(est, ndp)
    }

    ggplot(data=data, mapping=mapping) + 
      annotate("text", x=mean(x), y=mean(y), label=lbl, size=lb.size,...)+
      theme(panel.grid = element_blank())
  }


ggpairs(kor2%>%mutate_all(as.numeric), 
        lower=list(continuous=wrap("smooth", colour="purple")),
        diag=list(continuous=wrap("barDiag", fill="purple")),
        upper=list(continuous=cor_fun),title="Graphical overview of the 17 variables")
```

Sitten tarkastelen muuttujien nimia ja luonnetta (jatkuva/kategorinen).

```{r echo=TRUE, fig.align="center", fig.width=10, message=FALSE, warning=FALSE, warnings=FALSE}
colnames(kuvat3)
summary(kuvat3)
#Pidetaan nama
keeps3<-
c(                             
"Tuhoelmerkkeja_0kylla_1ei"                      
, "Lintuja_0kylla_1ei"                             
, "Tuho_ohjelma"                                   
                                   
, "kissoja0on1ei"                                  
, "Kotielain_sikalaan_0kylla_1ei"                  
, "Vesi_1kunn_0oma"                                
                                           
                                       
, "Sirko"                                          
, "ClC"                                            
                                            
, "SI"                                             
, "APP"                                            
                              
, "Loisaika_1ennenpors_2_porskars"                 
                                       
, "Em_hakissa_yhdjal_0maxtunteja_1vrkjne" )

#Jatkuvia nama

#kuvat1n<-kuvat1 %>% 
#  select(num1)

#kuvat1<-kuvat1%>% 
#  select(keeps1)

#Tama on kategoristen setti
#kuvat11<- kuvat1 %>% dplyr::select(one_of(keeps1))%>%  dplyr::select(-one_of(num1))

#ja kategoriset muuttujat
kat3<-keeps3

#lisataan viela kuolleisuusjako
#kuvat1$EMKUOL<-tilat$EMKUOLLJAKO
#kuvat11<-drop(kuvat1,one_of(num1)
#%>% 
#  rename(developer = assignee.login) %>%
#  select(-starts_with("assignee"), -title, -comments, -locked, #-labels, -id, -body) %>% 
#  count(developer)

```

Paatan tiputtaa tassa kohtaa muutaman muuttujan. Lisaan aineistoon emkuoljako-muuttujan ja teen taulukon

```{r echo=TRUE, fig.align="center", fig.width=10, message=FALSE, warning=FALSE, warnings=FALSE}

kuvat3$Em_hakissa_yhdjal_0maxtunteja_1vrkjne<-ifelse(kuvat3$Em_hakissa_yhdjal_0maxtunteja_1vrkjne>0,1,0)

df3<- dplyr::select(kuvat3, one_of(keeps3))
df3$EMKUOL<-tilat$EMKUOLLJAKO



CreateTableOne(vars=keeps3,strata=c("EMKUOL"),factorVars=kat3,data=df3)

```


### Seuraavat muuttujat


Seuraavat muuttujat ja niiden tarkastelu

```{r echo=TRUE, fig.align="center", fig.width=10, message=FALSE, warning=FALSE, warnings=FALSE}
kuvat4<-tilat[,61:80]
colnames(kuvat4)
gather(kuvat4) %>% ggplot(aes(value)) + facet_wrap("key", scales = "free") + geom_bar(fill="purple") + theme(axis.text.x = element_text(angle = 45, hjust = 1, size = 8))+   scale_fill_manual("key")
```

ja
```{r echo=TRUE, fig.align="center", fig.height=10, fig.width=10, message=FALSE, warning=FALSE, paged.print=FALSE}
kor2<-kuvat2[-1]
kor2<-kor2[-16]
kor2<-kor2[-8]

cor_fun <- function(data, mapping, method="pearson", ndp=2, sz=5, stars=TRUE, ...){

    data <- na.omit(data[,c(as.character(mapping$x), as.character(mapping$y))])

    x <- data[,as.character(mapping$x)]
    y <- data[,as.character(mapping$y)]

    corr <- cor.test(x, y, method=method)
    est <- corr$estimate
    lb.size <- sz* abs(est) 

    if(stars){
      stars <- c("***", "**", "*", "")[findInterval(corr$p.value, c(0, 0.001, 0.01, 0.05, 1))]
      lbl <- paste0(round(est, ndp), stars)
    }else{
      lbl <- round(est, ndp)
    }

    ggplot(data=data, mapping=mapping) + 
      annotate("text", x=mean(x), y=mean(y), label=lbl, size=lb.size,...)+
      theme(panel.grid = element_blank())
  }


ggpairs(kor2%>%mutate_all(as.numeric), 
        lower=list(continuous=wrap("smooth", colour="purple")),
        diag=list(continuous=wrap("barDiag", fill="purple")),
        upper=list(continuous=cor_fun),title="Graphical overview of the 17 variables")
```

Sitten tarkastelen muuttujien nimia ja luonnetta (jatkuva/kategorinen).

```{r echo=TRUE, fig.align="center", fig.width=10, message=FALSE, warning=FALSE, warnings=FALSE}
colnames(kuvat4)
summary(kuvat4)
#Pidetaan nama

keeps4<-
c(                             
"Virikeonei"            
,"Ton_tiheys_1aina_2jaetaan"                             
,"Yhdistaggrtmp_1eiongelma_2tmp_3eitmp"                  
,"Muutelkaynn_0ei_1_satunn_2kaynnmuusaann"               
,"maitokuume"                                            
,"metriitti"                                             
, "valuttelu"                                             
,"mastiitti"                                             
, "ontuma"                                                
, "syomattomyys"                                          
, "kuume"                                                 
, "loukkaantuminen"                                       
, "Tiineet_NSAIDper100"                                   
, "Tiineet_ABper101"                                      
,"Pors_NSAIDper100"                                      
, "Pors_ABper100"                                         
,"Rutiinilaak_0ei_1oksit_2kaynn_3nsaidpors_4kokkid_6ppab"
, "AB_rutiinilaak"                                        
, "Oksitosiini_rutiinisti"                                
, "Kaynnistys_rutiinisti")


kuvat4$Virikeonei<-ifelse(kuvat4$Virike_0ei_1ol_2hei_3saha_4tur_5sanom_lelu>0,1,0)


#kuvat1n<-kuvat1 %>% 
#  select(num1)

#kuvat1<-kuvat1%>% 
#  select(keeps1)

#Tama on kategoristen setti
#kuvat11<- kuvat1 %>% dplyr::select(one_of(keeps1))%>%  dplyr::select(-one_of(num1))

#ja kategoriset muuttujat
kat4<-keeps4

#lisataan viela kuolleisuusjako
#kuvat1$EMKUOL<-tilat$EMKUOLLJAKO
#kuvat11<-drop(kuvat1,one_of(num1)
#%>% 
#  rename(developer = assignee.login) %>%
#  select(-starts_with("assignee"), -title, -comments, -locked, #-labels, -id, -body) %>% 
#  count(developer)

```

Paatan tiputtaa tassa kohtaa muutaman muuttujan. Lisaan aineistoon emkuoljako-muuttujan ja teen taulukon

```{r echo=TRUE, fig.align="center", fig.width=10, message=FALSE, warning=FALSE, warnings=FALSE}

df4<- dplyr::select(kuvat4, one_of(keeps4))
df4$EMKUOL<-tilat$EMKUOLLJAKO


CreateTableOne(vars=keeps4,strata=c("EMKUOL"),factorVars=kat4,data=df4)

```

